【裁判字號】    95,抗,302
【裁判日期】    950908
【裁判案由】    本票裁定
【裁判全文】
臺灣臺中地方法院民事裁定               95年度抗字第302號
抗  告  人  甲○○○
相  對  人  遠東國際商業銀行股份有限公司
法定代理人  乙○○
上列抗告人因與相對人間本票准許強制執行事件，抗告人對於民
國95年6月29日本院簡易庭所為95年度票字第22523號裁定提起抗
告，本院合議庭裁定如下：
    主  文
抗告駁回。
抗告程序費用新台幣壹仟元由抗告人負擔。
    理  由
一、按執票人向本票發票人行使追索權時，得聲請法院裁定後強
    制執行。又二人以上在票據上共同簽名時，應連帶負責。票
    據法第123條、第5條第2項分別定有明文。又本票執票人依
    上開法條之規定，聲請法院裁定許可對發票人強制執行係屬
    非訟事件程序，以審查強制執行許可與否，並無確定實體上
    法律關係存否之效力，如發票人就票據債務之存否有爭執時
    ，應由發票人提起確認之訴，以資解決，最高法院56年台抗
    字第714號、57年台抗字第76號著有判例。
二、本件相對人主張：伊執有抗告人為發票人，如原裁定所示之
    本票1紙，並免除作成拒絕證書，詎屆期提示未獲付款，依
    票據法第123條聲請裁定許可強制執行等情，已據提出本票
    一紙為證。抗告意旨略以：原發票人陳武雄已於民國 (下同
    )95 年1月4日死亡，已無法依約清償；且本件本票係以不動
    產共同擔保質借，抗告人為陳武雄之配偶，因陳武雄突然逝
    世，致使經濟來源斷失，生計無依靠，長女復因罹患小腦痿
    縮症，長期於安養中心就醫，醫藥費用龐大，因而無法立即
    依約繳交貸款本息，實非得已；再抗告人極力張羅金錢，並
    與遠東銀行自由分行催收人員電話溝通協取得共識，已於95
    年8月14日依雙方共識清償部分金額新臺幣24,750元；抗告
    人除需看護長女病情，並盡力工作張羅，祈能以不逃避方式
    儘速還清貸款，且另尋求仲介協助加速短期內出售房屋，才
    能還清貸款額；抗告人為一弱女子，除需支付長女龐大醫療
    費用，又無一技之長，懇請鈞院憐憫際遇多舛，賜准廢棄本
    票強制執行等語。查抗告人主張上開各節，縱係屬實，要屬
    實體上之爭執，應由抗告人另行提起訴訟，以資解決，本件
    非訟事件程序不得加以審究，仍應為許可強制行之裁定。原
    裁定予以准許，即無不合。本件抗告為無理由，應予駁回。
三、另對於非訟事件，依法應由關係人負擔費用者，法院裁定命
    關係人負擔時，應一併確定其數額，非訟事件法第24條第1
    項定有明文。爰依法確定本件抗告程序費用額如主文第2項
    所示。
四、據上論結，本件抗告為無理由，依非訟事件法第46條、第21
    條第2項、第24條第1項、民事訴訟法第495條之1第1項、第
    449條第1項、第78條，裁定如主文。
中    華    民    國    95    年    9     月    8     日
                民事第二庭      審判長法  官  許冰芬
                                      法  官  呂明坤
                                      法  官  王鏗普
正本係照原本作成。
如不服本裁定，僅得於收受本裁定正本送達後10日內，以適用法
規顯有錯誤為理由，向本院提出再抗告狀（須附繕本1份及繳納
再抗告裁判費新台幣1,000元），經本院許可後始可再抗告，前
項許可以原裁定所涉及之法律見解具有原則上重要性者為限。
中    華    民    國    95    年    9     月    8     日
                                      書記官


司法院資訊處製作；財團法人民間司法改革基金會備份。
